bg-BG: Включени компоненти на комплект за крокет: Топки; Чанта за носене; Централно колче; Флагчета; Чукове; Правилник; Табло с резултати; Колчета; Вратички; Други
pl: Elementy dołączone do zestawu do krokieta: Kule; Torba transportowa; Kołek centralny; Flagi; Młotki; Instrukcja zasad; Tablica wyników; Paliki; Bramki; Inne
cs: Součásti sady na kroket: Koule; Přepravní taška; Středový kolík; Vlajky; Paličky; Pravidla; Výsledková tabule; Kolíky; Branky; Ostatní
zh-TW: 包含槌球組組件: 球; 攜行袋; 中心樁; 旗幟; 木槌; 規則手冊; 記分板; 木樁; 拱門; 其他
sl-SI: Vključeni sestavni deli kompleta za kriket: Krogle; Torba za prenašanje; Osrednji količek; Zastavice; Kladiva; Pravila igre; Tabela za rezultate; Količki; Loki; Drugo
de: Im Set enthalten: Bälle; Tragetasche; Mittelpflock; Fahnen; Schlägel; Regelbuch; Anzeigetafel; Pflöcke; Bögen; Sonstige
pt-PT: Componentes incluídos no conjunto de críquete: Bolas; Saco de transporte; Pino central; Bandeiras; Maços; Livro de regras; Marcador; Estacas; Aros; Outro
hr-HR: Uključene komponente kompleta za kroket: Kugle; Torba za nošenje; Središnji klin; Zastavice; Batići; Pravilnik; Semafor; Kolčići; Lukovi; Ostalo
hu: Krokettszett tartalmazott elemei: Golyók; Hordtáska; Középső karó; Zászlók; Ütők; Szabálykönyv; Eredményjelző; Cövekek; Kapuk; Egyéb
ro-RO: Componente incluse în setul de crochet: Mingi; Geantă de transport; Țăruș central; Steaguri; Ciocane; Regulament; Tabelă de marcaj; Țăruși; Porți; Altele
it: Componenti del set da croquet inclusi: Palle; Borsa per il trasporto; Picchetto centrale; Bandierine; Mazzuoli; Regolamento; Tabellone segnapunti; Picchetti; Archetti; Altro
th: ส่วนประกอบของชุดคร็อกเก้ที่รวมอยู่ในชุด: ลูกบอล; กระเป๋าพกพา; หมุดกลาง; ธง; ไม้ตี; กติกาการเล่น; ป้ายบอกคะแนน; เสาหลัก; ห่วงโค้ง; อื่นๆ
ja: クリケットセットコンポーネント付き: ボール; キャリーバッグ; センターペグ; フラッグ; マレット; ルールブック; スコアボード; 杭; ウィケット; その他
zh-CN: 包括槌球套装组件: 球; 便携袋; 中心标柱; 旗帜; 球槌; 规则手册; 记分板; 木桩; 门球架; 其他
el: Περιλαμβάνονται εξαρτήματα σετ κροκέ: Μπάλες; Τσάντα μεταφοράς; Κεντρικός πάσσαλος; Σημαιάκια; Σφυριά; Βιβλίο κανόνων; Πίνακας σκορ; Πάσσαλοι; Πυλάκια; Άλλο
fi: Krokettisetin mukana tulevat osat: Pallot; Kantokassi; Keskikeppi; Liput; Nuijat; Sääntökirja; Tulostaulu; Tolpat; Portit; Muu
lt-LT: Į komplektą įeinantys kroketo rinkinio komponentai: Kamuoliai; Nešiojimo krepšys; Centrinis kuoliukas; Vėliavėlės; Plaktukai; Taisyklių knyga; Švieslentė; Kuoliukai; Varteliai; Kita
fr: Éléments compris dans le jeu de croquet: Boules; Sac de transport; Piquet central; Drapeaux; Maillets; Livre de règles; Tableau des scores; Piquets; Arceaux; Autre
nl: Inbegrepen onderdelen croquetset: Ballen; Draagtas; Middenpin; Vlaggen; Houten hamers; Regelboek; Scorebord; Paaltjes; Poortjes; Overig
tr: Kroket setine dahil edilen bileşenler: Toplar; Taşıma çantası; Orta direk; Bayraklar; Tokmaklar; Kural kitapçığı; Skor tabelası; Kazıklar; Çemberler; Diğer
ru: Состав набора для крокета: Мячи; Сумка для переноски; Центральный колышек; Флажки; Молотки; Книга правил; Табло результатов; Колышки; Воротца; Другое
ko: 크로케 세트 구성품 포함: 볼; 휴대용 가방; 센터 페그; 깃발; 맬릿; 규정집; 점수판; 말뚝; 위켓; 기타
vi: Các thành phần đi kèm trong bộ đồ chơi Croquet: Bóng; Túi đựng; Cọc trung tâm; Cờ; Cây vồ; Sách luật chơi; Bảng điểm; Cọc; Cổng; Khác
pt-BR: Componentes incluídos no conjunto de críquete: Bolas; Bolsa de transporte; Estaca central; Bandeiras; Macetes; Livro de regras; Placar; Estacas; Arcos; Outros
sv: Delar till krocketset som ingår: Bollar; Bärväska; Mittpinne; Flaggor; Klubbor; Regelbok; Poängtavla; Pinnar; Bågar; Övrigt
nb: Inkluderte komponenter i krokketsett: Baller; Bæreveske; Senterpinne; Flagg; Klubber; Regelbok; Poengtavle; Staker; Porter; Annet
sk-SK: Vrátane súčastí súpravy na kroket: Loptičky; Taška na prenášanie; Stredový kolík; Vlajky; Paličky; Kniha pravidiel; Výsledková tabuľa; Kolíky; Bránky; Iné
da: Kroketsætkomponenter medfølger: Bolde; Bæretaske; Midterpind; Flag; Køller; Regelbog; Måltavle; Pæle; Buer; Andet
es: Componentes del juego de cróquet incluidos: Bolas; Bolsa de transporte; Estaca central; Banderas; Mazos; Libro de reglas; Marcador; Estacas; Arcos; Otro
en: Croquet set components included: Balls; Carrying bag; Center peg; Flags; Mallets; Rulebook; Scoreboard; Stakes; Wickets; Other